臺灣彰化地方法院刑事判決　　　　　　　　　　　　　九十一年度訴字第八五四號
　　公　訴　人　臺灣彰化地方法院檢察署檢察官
　　被　　　告　甲○○
右列被告因違反毒品危害防制條例案件，經檢察官提起公訴（九十一年度毒偵字第一
三五○號），本院判決如左：
    主  文
甲○○施用第一級毒品，處有期徒刑玖月；又連續施用第二級毒品，處有期徒刑伍月
；應執行有期徒刑壹年壹月。
    事  實
一、甲○○前因施用毒品案件，先後二次分別依臺灣雲林地方法院八十七年度毒聲字
    第六八三號、本院九十年度毒聲字第二七二○號裁定送觀察、勒戒後，均認無繼
    續施用毒品之傾向，先後由臺灣雲林地方法院檢察署檢察官於民國八十八年一月
    二十日以八十八年度偵字第八八號及臺灣彰化地方法院檢察署檢察官於九十年八
    月七日以九十年度毒偵字第二三七一號為不起訴處分確定。詎仍不知悔改，竟於
    九十年十月二十三日下午一時許經警製作筆錄採尿送驗前三日內之某時點，在某
    不詳地點，以不詳之方式，施用第一級毒品海洛因一次。另基於概括之犯意，先
    後於九十年十月中旬某日、同年十月二十二日下午五、六時許，分別在彰化縣花
    壇鄉友人住處（地址不詳）、彰化縣溪湖鎮○○里○○路四十二號友人住處，以
    將第二級毒品甲基安非他命置於玻璃球內燒烤生煙後吸食之方式，各施用第二級
    毒品甲基安非他命一次。嗣於同年十月二十三日凌晨零時許，在彰化縣溪湖鎮○
    ○里○○路四十二號友人住處，為警查獲。
二、案經彰化縣警察局彰化分局報請臺灣彰化地方法院檢察署檢察官偵查起訴。
    理  由
一、訊據被告甲○○坦承於右開時、地，以右開方式，連續施用第二級毒品甲基安非
    他命二次之事實不諱。且被告於九十年十月二十三日下午一時許經警製作筆錄時
    所採集之尿液送驗結果，確呈甲基安非他命陽性反應，有委託檢驗尿液代號與真
    實姓名對照認證單、彰化縣衛生局煙毒尿液檢驗成績書各一份在卷可稽。是被告
    此部分之自白與事實相符，堪可採信。另訊據被告矢口否認涉有施用第一級毒品
    海洛因之犯行，辯稱：伊並未施用海洛因，至於採尿送驗結果呈嗎啡陽性反應，
    可能係因當時伊友人在旁以捲菸方式施用海洛因，伊不慎吸入所致云云。惟按海
    洛因係嗎啡經化學合成之半人工合成品，藥性倍於嗎啡，其經吸食或施打入人體
    ，藉人體解毒系統之代謝作用而分解成藥性較低之嗎啡，故於施用海洛因之人尿
    液中可檢出嗎啡煙毒反應，而一般吸食或施打海洛因或嗎啡後，於尿中檢驗出煙
    毒反應時效，須視施打量多寡及個人代謝分泌狀況而定，一般於吸食或施打後之
    七十二小時內仍有微量排出，此有憲兵司令部八十年五月七日（八○）鑑驗字第
    一七四六號函影本附卷可憑。而查被告於九十年十月二十三日下午一時許經警製
    作筆錄時所採集之尿液送驗後，確呈嗎啡（海洛因施用入人體，經代謝作用可分
    解成嗎啡，故海洛因在進入人體後，均以嗎啡形態排於尿液中）陽性反應，亦有
    上開委託檢驗尿液代號與真實姓名對照認證單、彰化縣衛生局煙毒尿液檢驗成績
    書在卷為據，參以被告於本院審理中供承：上開經警採集之尿液確係伊所排放，
    伊對採尿過程無意見等語以觀，足認被告於採尿送驗前三日內之某時點，確有施
    用第一級毒品海洛因一次之事實至為灼然。從而，被告空言否認施用第一級毒品
    犯行，顯係事後卸責之詞，不足採信。又被告前因施用毒品案件，先後二次裁定
    送觀察、勒戒後，均認無繼續施用毒品之傾向，由上開各檢察署檢察官分別為不
    起訴處分確定，亦有臺灣彰化地方法院檢察署刑案資料查註紀錄表、臺灣高等法
    院被告全國前案紀錄表及上開各不起訴處分書附卷足參。綜上所述，本件事證明
    確，被告犯行洵堪認定，應依法論科。
二、查海洛因、甲基安非他命分別係毒品危害防制條例第二條第二項第一款、第二款
    所定之第一級毒品、第二級毒品，是核被告所為，係犯毒品危害防制條例第十條
    第一項之施用第一級毒品及同條第二項之施用第二級毒品罪。被告供施用而持有
    第一級毒品、第二級毒品之低度行為，應為施用第一級毒品、第二級毒品之高度
    行為所吸收，均不另論罪。被告先後二次施用第二級毒品犯行，時間緊接，所犯
    構成要件相同，顯係基於概括之犯意反覆為之，為連續犯，應依刑法第五十六條
    之規定，以一罪論，並加重其刑。又被告所犯上開二罪間，犯意各別，行為互殊
    ，應分論併罰。爰審酌被告犯罪之動機、目的，施用毒品係自戕身心，且前業因
    施用毒品，先後二次經送觀察、勒戒後，均獲不起訴處分確定，猶不知悔改，竟
    再度施用毒品，顯乏禁絕毒害之決心，惟其施用毒品次數依序分別僅為一次、二
    次，及其犯後坦承施用第二級毒品部分犯行暨否認施用第一級毒品部分犯行等一
    切情狀，分別量處如主文所示之刑，並定其應執行刑，以示懲儆。
三、公訴意旨另以：被告自九十年八月八日起，至九十年十月中旬某日（本院認定施
    用第二級毒品之始點）前止，在彰化縣溪湖鎮○○里○○路四十二號等處所，連
    續施用第二級毒品甲基安非他命多次，因認被告就此部分亦涉有毒品危害防制條
    例第十條第二項之罪嫌云云。按犯罪事實應依證據認定之，無證據不得推定其犯
    罪事實，刑事訴訟法第一百五十四條定有明文。公訴人認被告涉有此部分犯嫌，
    無非以被告於警訊時已坦承不諱為其依據。然查被告於本院審理中僅供承先後於
    九十年十月中旬某日、同年十月二十二日下午五、六時許，分別在彰化縣花壇鄉
    友人住處（地址不詳）、彰化縣溪湖鎮○○里○○路四十二號友人住處，各施用
    第二級毒品甲基安非他命一次，則被告是否涉有此部分犯行，已非無疑。況被告
    於警訊時僅供稱：伊自七十九年八月初起，染上施用甲基安非他命習慣等語，並
    未供明自前案不起訴處分確定後再度施用第二級毒品甲基安非他命之確實始點，
    此有警訊筆錄可參，則實難推論被告係自九十年八月八日起，即開始再度施用第
    二級毒品甲基安非他命。此外，復查無其他積極證據足以佐證被告確涉有此部分
    犯行，揆諸前開規定，自難遽為不利於被告之認定。是此部分不能證明被告犯罪
    ，原應為被告無罪之諭知，惟公訴意旨認此部分與上開業經論罪科刑之施用第二
    級毒品部分，具有連續犯之裁判上一罪關係，爰不另為無罪之諭知，附此敘明。
據上論斷，應依刑事訴訟法第二百九十九條第一項前段，毒品危害防制條例第十條第
一項、第二項，刑法第十一條前段、第五十六條、第五十一條第五款，判決如主文。
本案經檢察官洪紹文到庭執行職務。
中      華      民      國    九十一    年      八      月     十五     日
                                臺灣彰化地方法院刑事第三庭
                                    法      官  陳  連  發
右正本證明與原本無異。
如不服本判決，應於判決送達後十日內向本院提出上訴狀( 須附繕本 )。
                                    法院書記官  張  木  松
中      華      民      國    九十一    年      八      月     十五     日
毒品危害防制條例第十條第一項、第二項。
施用第一級毒品者，處六月以上五年以下有期徒刑。
施用第二級毒品者，處三年以下有期徒刑。
